臺灣臺北地方法院小額民事判決
                                   111年度店小字第1322號
原      告  富邦產物保險股份有限公司

法定代理人  賴榮崇  
訴訟代理人  黃律皓  
            唐若心  
被      告  林立洲  
訴訟代理人  劉峻言  
上列當事人間請求損害賠償事件，本院於民國111年10月20日言
詞辯論終結，判決如下：
　　主    文
被告應給付原告新臺幣捌仟肆佰伍拾伍元，及自民國一百一十一
年七月十七日起至清償日止，按週年利率百分之五計算之利息。
原告其餘之訴駁回。
訴訟費用新臺幣壹仟元由被告負擔百分之六十四，餘由原告負擔
。
本判決第一項得假執行。但被告如以新臺幣捌仟肆佰伍拾伍元為
原告預供擔保後，得免為假執行。
    事實及理由
一、原告主張：被告於民國109年10月30日21時40分許駕駛車牌
    號碼0000-00號自用小客車，行經新北市○○區○○路00巷0號時
    ，因路邊停車倒車時不愼擦擊訴外人楊慧娟所有並停放在路
    邊車牌號碼000-0000號自用小客車(下稱系爭車輛)。伊依約
    支出修復費用新臺幣（下同）13,536元，爰依侵權行為及保
    險代位法律關係起訴請求，並聲明：被告應給付原告13,536
    元及自起訴狀繕本送達之翌日起至清償日止，按週年利率5％
    計算之利息。
二、被告則以：伊否認擦撞系爭車輛，另零件應折舊等語置辯，
    並聲明：原告之訴駁回。
三、法院之判斷：
　㈠按因故意或過失，不法侵害他人之權利者，負損害賠償責任
    ；汽車、機車或其他非依軌道行使之動力車輛，在使用中加
    損害於他人者，駕駛人應賠償因此所生之損害。民法第184
    條第1項前段、第191條之2定有明文。汽車倒車時，應顯示
    倒車燈光或手勢後，謹慎緩慢後倒，並應注意其他車輛及行
    人。道路交通安全規則第110條第2款有明文。查原告前揭主
    張，提出道路交通事故初步分析研判表、道路交通事故當事
    人登記聯單在卷（見本院卷第12至14頁)，核與本院依職權
    向新北市政府警察局新店分局調閱車禍肇事相關資料相符（
    見本院卷第27至48頁）。審酌被告在道路交通事故調查紀錄
    表稱：「我是於109年10月31日上午經對方當事人告知，稱
    我於109年10月30日晚間21時40分駕駛自小客0000-00路邊停
    車，倒車時擦撞對方停於新店區僑信路97巷8號前之自小客0
    00-0000，對方有監視器畫面佐證。」等語（見本院卷第35
    頁），系爭車輛所有人楊慧娟在道路交通事故調查紀錄表稱
    ：「我將所有之自小客車000-0000停於新店區僑信路97巷8
    號前，車子是熄火靜止不動的，我於109年10月31日上午09
    時30分許要出門時發現我的車有刮傷的痕跡，調閱監視器發
    現是0000-00於109年10月30日晚上21時40分(有些許誤差，
    正確時間大約是109年10月30日21時30分許)路邊停車時倒車
    擦撞到我的車。」等語（見本院卷第39頁），可知被告疏未
    注意其他車輛狀況即貿然倒車，致擦擊系爭車輛後車尾而肇
    事。被告雖否認發生擦撞，惟據卷附A3類道路交通事故調查
    紀錄表，記載兩車第一次撞擊點位置分別是左前車頭（身）
    及後車尾等語(見本院35、39頁)，被告所辯不足採，被告過
    失駕駛行為與系爭車輛損害間具有相當因果關係。被告應就
    本件事故負侵權行為損害賠償責任。
  ㈡按負損害賠償責任者，除法律另有規定或契約另有訂定外，
    應回復他方損害發生前之原狀。第一項情形，債權人得請求
    支付回復原狀所必要之費用，以代回復原狀。民法第213條
    第1、3項有明文。不法毀損他人之物者，被害人得請求賠償
    其物因毀損所減少之價額，民法第196條定有明文。依民法
    第196條請求賠償物被毀損所減少之價額，得以修復費用為
    估定之標準，但以必要者為限（例如︰修理材料以新品換舊
    品，應予折舊），有最高法院77年度第9次民事庭會議決議
    參照。故被害人得以修理費用作為其物因毀損所減少價額之
    計算依據，但其中以新品更換舊品，且因此提高該物整體價
    值者，該更換之新品即非屬損害發生前物之原狀，則該更換
    新品所支出之費用，應予計算其折舊。另保險法第53條第1
    項規定，被保險人因保險人應負保險責任之損失發生，而對
    於第三人有損失賠償請求權者，保險人得於給付賠償金額後
    ，代位行使被保險人對於第三人之請求權；但其所請求之數
    額，以不逾賠償金額為限。查原告主張支出系爭車輛修復費
    用13,536元（含工資7,890元、零件5,646元），提出汽車險
    理賠申請書、車損照片、結帳工單、統一發票在卷可按（見
    本院卷第12、15至21頁）。依行政院所頒固定資產耐用年數
    表及固定資產折舊率規定，非運輸業用客車、貨車之耐用年
    數為5年，按定率遞減法每年折舊1000分之369，依其最後一
    年之折舊額，加歷年折舊累積額，總和不得超過該資產成本
    原額之10分之9，並參酌營利事業所得稅查核準則第95條第6
    項規定「固定資產提列折舊採用定率遞減法者，以1年為計
    算單位，其使用期間未滿1年者，按實際使用之月數相當於
    全年之比例計算之，不滿1月者，以1月計」之規定，系爭車
    輛出廠日為2015（民國104年）7月，有行車執照在卷可按（
    見本院卷第11頁），迄本件車禍發生時即109年10月30日，
    實際使用5年4月，折舊後零件費用應為565元（計算式：5,6
    46元×10%＝564.6元，元以下四捨五入），並加計無庸折舊之
    工資7,890元，系爭車輛損害金額為8,455元（計算式：565
    元＋7,890元＝8,455元），逾此部分為無理由。
四、綜上所述，原告依據侵權行為及保險代位之法律關係，請求
    被告給付8,455元及自起訴狀送達翌日即111年7月17日（見
    本院卷第51頁，111年7月6日寄存於雙城派出所）起至清償
    日止，按週年利率5％計算之利息，為有理由，應予准許。逾
    此部分為無理由，應予駁回。
五、本件係就民事訴訟法第436條之8適用小額訴訟程序所為被告
    敗訴之判決，依同法第436條之20規定，應依職權宣告假執
    行，並依同法第436條之23準用第436條第2項，適用同法第3
    92條第2項規定，依職權宣告被告如預供擔保，得免為假執
    行。
六、訴訟費用負擔之依據：民事訴訟法第79條。本件訴訟費用額
    ，依後附計算書確定如主文所示金額。
中　　華　　民　　國　　111 　年　　11　　月　　 4　　日
                  新店簡易庭法  官　鄧德倩 
以上正本係照原本作成。
對於本件判決如有不服，應於收受送達後20日內向本院提出上訴
書狀，上訴於本院合議庭，並按他造當事人之人數附具繕本。
當事人之上訴，非以判決違背法令為理由不得為之，上訴狀應記
載上訴理由，表明下列各款事項：
(一)原判決所違背之法令及其具體內容。
(二)依訴訟資料可認為原判決有違背法令之具體事實。
如委任律師提起上訴者，應一併繳納上訴審裁判費。
中　　華　　民　　國　　111 　年　　11　　月　　 4　　日
                            書記官  張嘉崴  
計   算   書
項        目        金   額（新臺幣）        備     註
第一審裁判費            1,000元
合        計            1,000元
附錄：
一、民事訴訟法第436條之24第2項：
    對於小額程序之第一審裁判上訴或抗告，非以其違背法令為
    理由，不得為之。
二、民事訴訟法第436條之25：
    上訴狀內應記載上訴理由，表明下列各款事項：
    ㈠原判決所違背之法令及其具體內容。
    ㈡依訴訟資料可認為原判決有違背法令之具體事實。
三、民事訴訟法第471條第1項：（依同法第436條之32第2項規定
    於小額事件之上訴程序準用之）
    上訴狀內未表明上訴理由者，上訴人應於提起上訴後20日內
    ，提出理由書於原第二審法院；未提出者，毌庸命其補正，
    由原第二審法院以裁定駁回之。